臺灣板橋地方法院刑事判決　　　　　　　 94年度易字第101號
公　訴　人　臺灣板橋地方法院檢察署檢察官
被　　　告　丁○○
輔　佐　人　乙○○
上列被告因妨害家庭案件，經檢察官提起公訴（93年度偵續字
第432號），本院判決如下：
    主  文
本件公訴不受理。
    理  由
一、公訴意旨略以：丁○○、甲○○均係有配偶之人，竟基於相
    姦及通姦之概括犯意，自民國89年4 月28日起至91年12月6
    日止（甲○○與丙○○於75年1 月14日結婚，91年12月6 日
    離婚，復於92年6 月11日結婚），連續在丁○○位於臺北縣
    樹林市○○街30巷13弄31號及甲○○位於臺北縣樹林市○○
    街30巷13弄49號住處，為相姦、通姦之行為多次，嗣於92年
    6 月26日，甲○○向其妻丙○○坦承其與丁○○前開通姦犯
    行時，丙○○始知悉上情（甲○○部分業經不起訴處分確定
    ），因認丁○○涉犯刑法第239條後段之相姦罪嫌。
二、按告訴乃論之罪，未經告訴之情形者，應諭知不受理之判決
    ，刑事訴訟法第303 條第3 款定有明文；又所謂未經告訴，
    乃指未經合法告訴之義，配偶對於已經縱容或宥恕之姦罪，
    既不得告訴，檢察官據其告訴而起訴者，應依法諭知不受理
    判決（司法院院字第2383號解釋意旨參照）；又刑法第245
    條第2 項之縱容與宥恕，其不得告訴之範圍相同，如有告訴
    權人對於共犯中一人縱容或宥恕，按照告訴不可分之原則，
    對於其他共犯，自亦不得告訴（司法院院字第2261號解釋意
    旨參照）。
三、經查，被告丁○○、被告之夫乙○○、告訴人丙○○、告訴
    人之夫甲○○等人於92年6 月26日晚間9 時許，在臺北縣樹
    林市○○路45號附近前，因被告丁○○與告訴人之夫甲○○
    二人間感情糾紛一事產生口角爭執之事實，業據被告丁○○
    及告訴人丙○○在偵查及本院審理時自承屬實，並分別有被
    告丁○○、告訴人丙○○提出之當日爭吵內容之錄音帶各1
    捲及該錄音帶譯文各1 份在卷可稽。由被告丁○○提出前開
    錄音帶之內容觀之，被告丁○○於對話中提及：告訴人丙○○曾同意告訴人之夫甲○○若給付告訴人丙○○300,000 元
    後，則允許告訴人之夫甲○○娶被告丁○○為姨太太等語；
    告訴人之夫甲○○當場聞之後亦呼應稱：當初大家都很好，
    告訴人丙○○也贊成伊娶被告丁○○，而伊也已給付300,00
    0 元給告訴人丙○○等語；告訴人丙○○當場則回應：很行
    等語（見臺灣板橋地方法院檢察署93年度偵字第216 號卷第
    78、79頁錄音帶譯文）；上開內容並經本院於審理期日當庭
    勘驗錄音帶內容屬實。告訴人之夫甲○○於本院審裡時雖證
    稱：伊忘記當日有無講過這句話，錄音帶中的聲音不是他的
    云云，惟查，證人即當日在場之李厚德、黃翔瑋於本院93年
    度簡上字第396 號案件審理時均證稱：「（問：是否有聽到
    甲○○對他太太講當初你也贊成將阿雪娶到，我也給你30萬
    ，他太太回答說你很行、很行的話）有。」（見本院93年度
    簡上字第396 號案件93年9 月6 日審判筆錄），足見告訴人
    之夫甲○○當日確實有講前開話語，而告訴人丙○○當場亦
    未否認，則告訴人丙○○對於其夫甲○○於起訴書所載之時
    間與被告丁○○通姦一事應早已知情，並曾表示同意，告訴
    人對於被告與告訴人之夫相姦一事顯有縱容其夫之意思。又
    查告訴人之夫甲○○在本院作證時稱述：伊與被告丁○○自
    89 年4月到92年5 月間交往期間幾乎天天在一起，約1 至2
    天會發生性行為1 次等語。衡諸常情，被告丁○○與告訴人
    丙○○二人比鄰而住，住處僅相隔45公分寬之防火巷，此有
    被告丁○○提出之照片1 紙在卷可佐，若非告訴人丙○○有
    縱容其夫甲○○與被告丁○○通姦之意，告訴人丙○○豈有
    可能長達近2 年時間完全未發覺其夫與隔鄰之被告每日均見
    面約會之理？又豈有聽任其夫每日均至隔鄰被告家而未聞問
    之理？實屬殊難想像。足見前揭錄音帶譯文內所提及告訴人
    丙○○收受其夫甲○○所給付之300,000 元後，已同意其夫
    與被告丁○○通姦一事，堪信為真實，顯見告訴人丙○○一
    直知悉並容任其夫甲○○與被告丁○○通姦之事實。綜上所
    述，足認告訴人丙○○對其夫甲○○與被告丁○○之通姦、
    相姦行為有故意縱容之情事，依刑法第245 條第2 項之規定
    ，自應認本件告訴人之告訴為不合法，是公訴人雖認本件被
    告丙○○犯刑法第239 條後段之罪，依同法第245 條第1 項
    之規定，須告訴乃論，然本件告訴人之告訴係屬不合法之告
    訴已詳如上述，依照上開說明，本件自應為不受理之諭知。
據上論斷，應依刑事訴訟法第303條第3款判決如主文。
本案經檢察官徐名駒到庭執行職務。
中　　華　　民　　國　　94　　年　　4 　　月　　29　　日
                  刑事第十八庭  審判長法　官  連育群
                                      法  官  楊志雄
                                      法  官  邱育佩
以上正本證明與原本無異。
如不服本判決應於送達後10日內向本院提出上訴狀。
                                      書記官　林貴卿
中　　華　　民　　國　　94　　年　　4 　　月　　29　　日
